pt-PT: Casa e jardim > Cozinha e refeições > Acessórios de aparelhos domésticos > Acessórios para conjunto de fondue: Géis combustíveis; Queimadores de Fondue; Garfos para fondue; Suportes para panelas de fondue
da: Hjem og have > Køkken og spisestue > Køkkenapparater – tilbehør > Fonduesæt – tilbehør: Gelbaseret brændstof til madlavning; Fonduebrændere; Fonduegafler; Fonduegryde – stativ
zh-TW: 居家和庭園 > 廚房與餐廳 > 廚房電器配件 > 瑞士火鍋組配件: 酒精膏; 起司鍋爐具; 瑞士火鍋叉; 瑞士火鍋鍋架
th: บ้านและสวน > ห้องครัวและการรับประทานอาหาร > อุปกรณ์เครื่องใช้ในครัว > ชุดหม้อฟองดูว์: เชื้อเพลิงเจลสำหรับอุ่นอาหาร; เตาฟองดู; ส้อมฟองดูว์; แท่นวางหม้อฟองดูว์
sv: Hem och trädgård > Kök och matsal > Tillbehör till köksapparater > Tillbehör till fondueset: Bränngel för matlagning; Fonduebrännare; Fonduegafflar; Ställ för fonduegrytor
es: Casa y jardín > Cocina y comedor > Accesorios para aparatos de cocina > Accesorios para juegos de fondue: Combustible en gel para cocinar; Quemadores para fondue; Tenedores para fondue; Bases para ollas de fondue
vi: Nhà và vườn > Phòng bếp và phòng ăn > Phụ kiện đồ dùng nhà bếp > Phụ kiện bộ nấu lẩu pho mai: Nhiên liệu đun nấu dạng gel; Bếp đốt lẩu Fondue; Nĩa ăn lẩu pho mát; Chân đế nồi lẩu pho mai
pl: Dom i ogród > Kuchnia i jadalnia > Akcesoria do sprzętów kuchennych > Akcesoria do zestawów do fondue: Paliwa w żelu; Palniki do fondue; Widelce do fondue; Stojaki do garnków do fondue
ko: 가정/원예 용품 > 주방/식탁 > 주방가전 부대용품 > 퐁뒤 세트 부대용품: 조리용 젤타입 연료; 퐁듀 버너; 퐁뒤 포크; 퐁뒤 냄비 받침대
ru: Дом и сад > Кухня и сервировка стола > Аксессуары для кухонной техники > Аксессуары для наборов для фондю: Горючие гели для приготовления; Формуаровые горелки; Вилки для фондю; Подставки под горшки для фондю
sl-SI: Dom in vrt > Kuhinja in jedilnica > Dodatki za kuhinjske aparate > Dodatki za komplete za fondi: Gorilni geli; Gorilniki za fondue; Vilice za fondi; Stojala za lonce za fondi
zh-CN: 家居与园艺 > 厨房/餐厅 > 厨房电器配件 > 芝士火锅配件: 凝胶燃料/固体酒精; 芝士火锅炉; 芝士火锅叉; 芝士火锅锅架
nl: Huis en tuin > Keuken en eetkamer > Accessoires voor keukenmachines > Accessoires voor fonduesets: Brandpasta; Fonduebranders; Fonduevorken; Fonduepanhouders
sk-SK: Dom a záhrada > Kuchyňa a jedáleň > Príslušenstvo pre kuchynské spotrebiče > Príslušenstvo pre fondue súpravu: Gélové palivá na varenie; Horáky na fondue; Vidličky na fondue; Stojany na fondue hrniec
hr-HR: Dom i vrt > Kuhinja i blagovaonica > Pribor za kuhinjske aparate > Kompleti pribora za fondue: Gel goriva za kuhanje; Gorionici za fondue; Vilice za fondue; Stalci za fondue lonce
bg-BG: Дом и градина > Кухня и трапезария > Аксесоари за кухненски уреди > Аксесоари за фондю: Готварски гел горива; Фондю горелки; Вилици за фондю; Стойки за тенджери за фондю
ro-RO: Casă și grădină > Bucătărie și sufragerie > Accesorii pentru electrocasnice de bucătărie > Accesorii set fondue: Combustibili pentru gătit sub formă de gel; Arzătoare pentru fondue; Furculițe pentru fondue; Suporturi pentru oale fondue
lt-LT: Namai ir sodas > Virtuvė ir valgomasis > Virtuvės prietaisų priedai > Fondiu rinkinių priedai: Gelinis kuras maistui gaminti; Fondiu degikliai; Fondiu šakutės; Fondiu puodų stovai
en: Home & Garden > Kitchen & Dining > Kitchen Appliance Accessories > Fondue Set Accessories: Cooking Gel Fuels; Fondue Burners; Fondue Forks; Fondue Pot Stands
ja: ホーム・ガーデン > キッチン・ダイニング > キッチン家電関連用品 > フォンデュセット関連用品: 調理用ジェル状着火剤; フォンデュ用バーナー; フォンデュ用フォーク; フォンデュ鍋用スタンド
it: Casa e giardino > Cucina e pranzo > Accessori strumenti cucina > Accessori per set di fondue: Pasta combustibile da fondue; Fornelli per fonduta; Forchette da fondue; Supporti per scodelle da fondue
de: Heim & Garten > Küche & Esszimmer > Zubehör für Küchengeräte > Fonduesetzubehör: Chafing Dish- & Fonduebrennpasten; Fonduebrenner; Fonduegabeln; Fonduetopfständer
el: Σπίτι & κήπος > Κουζίνα & τραπεζαρία > Αξεσουάρ οικιακών συσκευών > Αξεσουάρ σετ φοντί: Καύσιμα γέλης μαγειρικής; Καυστήρες φοντύ; Πιρούνια φοντί; Βάσεις κατσαρολών φοντί
pt-BR: Casa e jardim > Produtos de cozinha e aparelhos de jantar > Acessórios para eletrodomésticos de cozinha > Acessórios para conjuntos de fondue: Combustíveis em gel para culinária; Queimadores para fondue; Garfos de fondue; Suportes para panela de fondue
cs: Dům a zahrada > Kuchyně a jídelny > Kuchyňské spotřebiče – příslušenství > Sady na fondue – příslušenství: Hořlavé pasty pro ohřev jídla; Hořáky na fondue; Vidličky na fondue; Stojany na nádoby na fondue
tr: Ev ve Bahçe > Mutfak ve Yemek > Mutfak Aleti Aksesuarları > Fondü Seti Aksesuarları: Jel Pişirme Yakıtları; Fondü Isıtıcıları; Fondü Çatalları; Fondü Tenceresi Ayaklıkları
nb: Hjem og hage > Kjøkken og spiserom > Tilbehør til kjøkkenapparater > Tilbehør til fonduesett: Brennpasta; Fonduebrennere; Fonduegafler; Stativer til fonduegryter
fi: Koti ja puutarha > Keittiö ja ruokailu > Keittiölaitteiden lisätarvikkeet > Fondue-setin lisätarvikkeet: Polttogeelit ruuanlaittoon; Fondue-polttimet; Fondue-haarukat; Fondua-padan telineet
fr: Maison et jardin > Arts de la table et arts culinaires > Accessoires petit électroménager > Accessoires pour fondues: Gels combustibles de cuisine; Brûleurs à fondue; Fourchettes à fondue; Supports pour fondues
hu: Otthon és kert > Konyha és étkező > Konyhaigép-kiegészítők > Fondue-készlet-kiegészítők: Főzőgél-üzemanyagok; Fondue égők; Fondue-villák; Fondue-fazék-állványok